【裁判字號】    99,交聲,2980
【裁判日期】    991129
【裁判案由】    聲明異議
【裁判全文】
臺灣高雄地方法院交通事件裁定        99年度交聲字第2975號
原處分機關  高雄市政府交通局
代  表  人  王國材
異  議  人
即受處分人  顏美娜即勝原興娃娃樂園商行
上列受處分人因道路交通管理處罰條例案件，對於高雄市政府交
通局99年10月5 日所為之處分（原處分：高市交裁字第裁32-1AE
139358號、第裁32-1AE141022號、第裁32-1AE143091號、第裁32
-1AE145184號、第裁32-1AE147153號、第裁32-1AE153064號、第
裁32-1AE153597號、第裁32-1AE155411號、第裁32-1AE157310號
、第裁32-1AE159051號），聲明異議，本院裁定如下：
    主  文
異議均駁回。
    理  由
一、異議意旨略以：異議人即受處分人顏美娜即勝原興娃娃樂園
    商行地址位於高雄市○○○路夜市裡，營業時間為下午5 點
    以後，信件接收有困難，未曾收到停車費補繳通知，致逾期
    受罰，盼能以最低金額繳納，為此聲明異議，請求撤銷如附
    表所示之原處分等語。
二、按汽車駕駛人在道路收費停車處所停車，未依規定繳費，主
    管機關應書面通知駕駛人於7 日內補繳，並收取必要之工本
    費用，逾期再不繳納，處新臺幣300 元罰鍰，道路交通管理
    處罰條例第56條第2 項定有明文。次按逕行舉發者，應按已
    查明之資料填註車牌號碼、車輛種類、車主姓名或地址，並
    於通知單上方空白處加註逕行舉發之文字後，由舉發機關送
    達被通知人；違反道路交通管理事件行為人，未依規定自動
    繳納罰鍰，或未依規定到案聽候裁決，處罰機關應依基準表
    於舉發違反道路交通管理事件通知單送達且逾越應到案期限
    60 日 後之三個月內，逕行裁決之；違反道路交通管理事件
    統一裁罰基準及處理細則第11條第1 項第4 款、第44條第1
    項定有明文。又處理違反道路交通管理事件，有關文書送達
    之程序，依行政程序法之規定；送達由行政機關自行或交由
    郵政機關送達；送達，於應受送達人之住居所、事務所或營
    業所為之；於應送達處所不獲會晤應受送達人時，得將文書
    付與有辨別事理能力之同居人、受僱人或應送達處所之接收
    郵件人員；送達不能依前二條規定為之者，得將文書寄存送
    達地之地方自治或警察機關，並作送達通知書兩份，一份黏
    貼於應受送達人住居所、事務所、營業所或其就業處所門首
    ，另一份交由鄰居轉交或置於該送達處所信箱或其他適當位
    置，以為送達；由郵政機關為送達者，得將文書寄存於送達
    地之郵政機關；違反道路交通管理事件統一裁罰基準及處理
    細則第5 條，行政程序法第68條第1 項、第72條第1 項前段
    、第73條第1 項、第74條第1 項、第2 項定有明文。
三、經查：本件受處分人分別於附表所示時間，在文林路收費停
    車處所停車未繳費，經臺北市停車管理工程處書面通知受處
    分人補繳，並分別於附表所示時間寄存送達於受處分人位於
    高雄市新興區○○○路42之1 號1 樓之營業所，有臺北市停
    車管理工程處停車費查詢作業單1 紙在卷可稽，受處分人仍
    未補繳，經逕行舉發，而舉發違反道路交通管理事件通知單
    業據郵政機關分別於附表所示時間送達至受處分人位於高雄
    市新興區○○○路42-1號1樓營業所，惟因未獲會晤本人亦
    無受領文書之同居人、受雇人或應受送達處所接收郵件人員
    ，而將該舉發通知書1份寄存於高雄新興郵局，另1份置於該
    送達處所信箱或其他適當位置，以為送達。有臺北市停車工
    程處99年11月16日北市停管字第09937570500號函及所附舉
    發通知書、送達證書在卷可查。是受處分人在道路收費停車
    處所停車經催繳不依規定繳費，經逕行舉發，而舉發違反道
    路交通管理事件通知單業已寄存送達於受處分人營業所，受
    處分人未曾於原處分機關裁決前自動繳納罰鍰或依規定到案
    聽候裁決，原處分機關乃逕行裁決，並依據道路交通管理處
    罰條例第56條第2項規定，裁處受處分人每件罰鍰新台幣300
    元，並於99年10月11日送達受處分人顏美娜位於花蓮市○○
    里○○路523之1號住處 (因受處分人勝原興娃娃樂園商行業
    於99年7月22日歇業，是應送達受處分人顏美娜現住所，而非
    該歇業商行位於高雄市○○○路42-1號1樓營業所)，於法並
    無不合。從而，本件異議為無理由，應予駁回。
據上論斷，應依道路交通案件處理辦法第19條，裁定如主文。
中    華    民    國    99    年    11    月    29    日
                    交通法庭    法  官  陳俊宏
以上正本證明與原本無異。
如不服本裁定應於送達後5日內向本院提出抗告狀。
中    華    民    國    99    年    11    月    29    日
                                書記官  李崑良
附表：
┌─┬───────┬──────┬──────┬──────┐
│編│  異議案號    │            │            │            │
│  ├───────┤  違規時間  │ 補繳通知   │  舉發通知  │
│號│  裁決案號    │            │ 送達時間   │  送達時間  │
├─┼───────┼──────┼──────┼──────┤
│1 │99交聲2975號  │96年12月23日│97年1 月18日│97年3月27日 │
│  ├───────┤16時46分    │            │            │
│  │高市交裁字第裁│            │            │            │
│  │32-1AE139358號│            │            │            │
├─┼───────┼──────┼──────┼──────┤
│2 │99交聲2976號  │96年12月24日│97年1月22日 │97年3月27日 │
│  ├───────┤12時46分    │            │            │
│  │高市交裁字第裁│            │            │            │
│  │32-1AE141022號│            │            │            │
├─┼───────┼──────┼──────┼──────┤
│3 │99交聲2977號  │96年12月25日│97年1月22日 │97年3月27日 │
│  ├───────┤14時22分    │            │            │
│  │高市交裁字第裁│            │            │            │
│  │32-1AE143091號│            │            │            │
├─┼───────┼──────┼──────┼──────┤
│4 │99交聲2978號  │96年12月26日│97年1月24日 │97年3月27日 │
│  ├───────┤13時7分     │            │            │
│  │高市交裁字第裁│            │            │            │
│  │32-1AE145184號│            │            │            │
├─┼───────┼──────┼──────┼──────┤
│5 │99交聲2979號  │96年12月27日│97年1月25日 │97年3月27日 │
│  ├───────┤15時40分    │            │            │
│  │高市交裁字第裁│            │            │            │
│  │32-1AE147153號│            │            │            │
├─┼───────┼──────┼──────┼──────┤
│6 │99交聲2980號  │96年12月31日│97年1月29日 │97年4月3日  │
│  ├───────┤14時        │            │            │
│  │高市交裁字第裁│            │            │            │
│  │32-1AE153064號│            │            │            │
├─┼───────┼──────┼──────┼──────┤
│7 │99交聲2981號  │97年1 月1 日│97年1月30日 │97年4月3日  │
│  ├───────┤14時17分    │            │            │
│  │高市交裁字第裁│            │            │            │
│  │32-1AE153597號│            │            │            │
├─┼───────┼──────┼──────┼──────┤
│8 │99交聲2982號  │97年1 月2 日│97年1月30日 │97年4月3日  │
│  ├───────┤14時42分    │            │            │
│  │高市交裁字第裁│            │            │            │
│  │32-1AE155411號│            │            │            │
├─┼───────┼──────┼──────┼──────┤
│9 │99交聲2983號  │97年1 月3 日│97年1月30日 │97年4月3日  │
│  ├───────┤15時        │            │            │
│  │高市交裁字第裁│            │            │            │
│  │32-1AE157310號│            │            │            │
├─┼───────┼──────┼──────┼──────┤
│10│99交聲2984號  │97年1 月4 日│97年2月1日  │97年4月3日  │
│  ├───────┤16時22分    │            │            │
│  │高市交裁字第裁│            │            │            │
│  │32-1AE159051號│            │            │            │
└─┴───────┴──────┴──────┴──────┘

司法院資訊處製作；財團法人民間司法改革基金會備份。
